de: Funktionen des Fahrzeug-Audiosystems: Bassverstärkung; LED-Display; Niveauregler; Leitungstreiber; Vorverstärkerstufe; Fernsteuerung; Subwoofer; Sonstiges
zh-CN: 车载音响系统功能: 低音增强; LED 显示器; 电平控制; 线路驱动器; 前级放大器; 远程控制; 低音炮; 其他
ja: 車両オーディオシステムの機能: 低音ブースト; LEDディスプレイ; レベルコントロール; ラインドライバー; プリアンプステージ; リモコン; サブウーファー; その他
pt-PT: Características do sistema de áudio do veículo: Aumento de graves; Ecrã LED; Controlos de alavanca; Condução em linha; Fase de pré-amplificador; Controlo remoto; Subwoofer; Outro
nb: Lydsystemfunksjoner for kjøretøy: Bassforsterkning; LED-display; Nivåkontroller; Linjefører; Preamp-scene; Fjernkontroll; Subwoofer; Annet
hu: Jármű audiorendszerének jellemzői: Basszuskiemelés; LED kijelző; Szintvezérlők; Vonalvezető; Előerősítő fokozat; Távvezérlés; Mélynyomó; Egyéb
en: Vehicle audio system features: Bass boost; LED display; Level controls; Line driver; Preamp stage; Remote control; Subwoofer; Other
nl: Kenmerken voertuigaudiosysteem: Basversterking; Led-scherm; Niveaucontroles; Lijnbesturing; Voorversterkergedeelte; Afstandsbediening; Subwoofer; Andere
it: Funzionalità del sistema audio del veicolo: Boost dei bassi; Espositore con illuminazione LED; Controlli del livello; Unità di linea; Fase di preamplificazione; Telecomando; Subwoofer; Altro
pl: Charakterystyka systemu audio pojazdu: Podbicie basów; Wyświetlacz LED; Regulatory poziomu; Kierowca liniowy; Etap przedwzmacniacza; Zdalne sterowanie; Subwoofer; Inne
hr-HR: Značajke audiosustava vozila: Pojačanje basa; LCD zaslon; Kontrole razine; Linijski vozač; Stupanj pretpojačala; Upravljanje na daljinu; Subwoofer; Ostalo
sl-SI: Lastnosti avdio sistema vozila: Ojačitev nizkih tonov; LED zaslon; Level controls; Predojačevalec; Stopnja predojačevalnika; Daljinsko upravljanje; Globokotonec; Drugo
el: Χαρακτηριστικά συστήματος ήχου οχήματος: Ενίσχυση μπάσων; Οθόνη LCD; Έλεγχοι επιπέδου; Οδηγός γραμμής; Στάδιο προενισχυτή; Τηλεχειρισμός; Subwoofer; Άλλο
es: Características del sistema de audio del vehículo: Refuerzo de graves; Pantalla LED; Controles de nivel; Controlador de línea; Etapa de preamplificación; Control remoto; Subwoofer; Otros
ro-RO: Caracteristicile sistemului audio al vehiculului: Amplificarea basului; Afișaj LCD; Controale de nivel; Line driver; Preamp stage; Telecomandă; Subwoofer; Altele
zh-TW: 車用音響系統功能: 低音增強; LED 顯示器; 水平控制; 線路驅動器; 前級擴大階段; 遠端控制; 重低音; 其他
sk-SK: Vlastnosti audiosystému vozidla: Zosilnenie basov; LED displej; Ovládanie úrovne; Vodič linky; Stupeň predzosilňovača; Diaľkové ovládanie; Subwoofer; Iné
fr: Caractéristiques du système audio du véhicule: Renforcement des basses; Affichage LED; Contrôles de niveaux; Actionneur linéaire; Étage de préamplification; Télécommande; Caisson de basses; Autre
fi: Ajoneuvon audiojärjestelmän ominaisuudet: Basson korostus; LED-näyttö; Tason säätimet; Linjan ajuri; Esivahvistusvaihe; Kauko-ohjain; Subwoofer; Muu
th: คุณลักษณะของระบบเครื่องเสียงรถยนต์: เพิ่มเสียงเบส; จอแสดงผล LED; การควบคุมระดับ; ไลน์ไดร์เวอร์; แท่นภาคขยายสัญญาณจากหัวเข็ม; รีโมตควบคุม; ซับวูฟเฟอร์; อื่นๆ
sv: Detaljer för ljudsystem för fordon: Basförstärkning; LED-display; Nivåkontroller; Linjeförare; Förförstärkarsteg; Fjärrkontroll; Subwoofer; Övrigt
ko: 차량 오디오 시스템 기능: 베이스 부스트; LED 디스플레이; 레벨 컨트롤; 라인 드라이버; 프리앰프 스테이지; 원격 제어; 서브우퍼; 기타
bg-BG: Характеристики на аудио системата на автомобила: Усилване на басите; LED дисплей; Контроли на нивото; Линеен драйвер; Етап предусилвател; Дистанционно управление; Субуфер; Други
da: Funktioner for lydsystem til køretøjer: Bas-booster; LED-display; Niveaukontrol; Linjedriver; Preamp-fase; Fjernbetjening; Subwoofer; Andet
cs: Vlastnosti audiosystému vozidla: Zesílení basů; LED displej; Ovládání úrovně; Řadový ovladač; Předzesilovací stupeň; Dálkové ovládání; Subwoofer; Jiné
ru: Характеристики автомобильной аудиосистемы: Усиление басов; ЖК-дисплей; Регуляторы уровня; Линейный драйвер; Предусилитель; Пульт дистанционного управления; Сабвуфер; Другое
vi: Tính năng hệ thống âm thanh trên xe: Tăng âm bass; Màn hình LED; Kiểm soát mức độ; Line driver; Giai đoạn tiền khuếch đại; Điều khiển từ xa; Loa siêu trầm; Khác
lt-LT: Automobilio garso sistemos ypatybės: Žemųjų dažnių stiprinimas; LED ekranas; Lygio valdikliai; Linijos signalų sužadintuvas; Įtampos stiprintuvas; Nuotolinio valdymo pultas; Žemadažnis garsiakalbis; Kita
tr: Araç ses sistemi özellikleri: Bas desteği; LED ekran; Seviye kontrolleri; Hat sürücüsü; Ön amfi aşaması; Uzaktan kumanda; Derin bas hoparlör; Diğer
pt-BR: Recursos do sistema de áudio do veículo: Aumento de graves; Visor de LED; Controles de nível; Driver de linha; Estágio do pré-amplificador; Controle remoto; Subwoofer; Outro